---
title: "Visualización con perspectiva de género"
author: "R-Ladies Resistencia Corrientes y Observatorio de Género"
date: "19/6/2020"
output: html_document
---

```{r setup, include=FALSE}
knitr::opts_chunk$set(echo = TRUE)
```


## Dataset de Mujeres Programadores en Argentina.


Los datos que se utilizaron para esta presentación son datos públicados por [Chicas en tecnología](https://www.chicasentecnologia.org/) como resultado de un relevamiento cuantitativo de Mujeres Programadoras en Argentina realizado por esta ONG, y comprenden datos de 73 carreras relacionadas con Programación de más de 80 universidades e institutos universitarios de todo el país.

Si querés conocer más sobre cómo fueron relevados y sistematizados los datos podes acceder al [repositorio de Chicas en Tecnología.](https://github.com/chicasentec/mujeres-programadoras-argentina) 


El archivo con la base completa de carreras relevadas cuenta de 20 columnas:


| Campo               | Descripción                                                                                                                                                                                              |
| ------------------- | -------------------------------------------------------------------------------------------------------------------------------------------------------------------------------------------------------- |
| Año                 | año de los datos.                                                                                                                                                                                        |
| Tipo de institución | es la categoría de institución educativa (puede ser universidad o instituto).                                                                                                                            |
| Institución         | nombre de la universidad o instituto.                                                                                                                                                                    |
| Carrera             | agrupamiento por tipo de carrera. En el caso de la base segmentada, pueden ser dos: ingeniería en sistemas o Computación, Sistemas e Informática.                                                        |
| Título              | nombre de la carrera universitaria relevada. Con la finalidad de promover el lenguaje inclusivo se realizaron algunas modificaciones. Por ejemplo: la palabra “Licenciado” se cambió por “Licenciatura”. |
| Gestión             | puede ser pública o privada.                                                                                                                                                                             |
| Nivel de la oferta  | pregrado o grado                                                                                 
| Total de estudiantes| suma de estudiantes varones y estudiantes mujeres.|
|Estudiantes varones| cantidad de estudiantes varones para esa oferta, en el año indicado en la fila.|
|Estudiantes mujeres| cantidad de estudiantes mujeres para esa oferta en el año indicado en la fila|
|Total de nuevos inscriptos| suma de nuevos inscriptos varones e inscriptas mujeres que ingresan por primera vez a la universidad o instituto.|
|Nuevos inscriptos varones| cantidad de nuevos ingresantes varones.|
|Nuevas inscriptas mujeres| cantidad de nuevas ingresantes mujeres.|
|Total reinscriptos| suma de reinscriptos varones y reinscriptas mujeres.|
|Reinscriptos varones| cantidad de reinscriptos varones para esa oferta.|
|Reinscriptas mujeres| cantidad de reinscriptas mujeres para esa oferta.|
|Total de egresados| suma de egresados varones y egresadas mujeres.|
|Egresados varones| cantidad de egresados varones para un título determinado.|
|Egresadas mujeres| cantidad de egresadas mujeres para un título determinado.|

Podés descargarlo de [aquí](https://www.chicasentecnologia.org/)

# Lectura del dataset

```{r}

```


# Procesamiento de los datos


```{r}

```


# Visualización de datos

```{r}

```

